# 求助陈版主，收购少数股权支付的现金

提问人：liuweisheng 时间：2021-12-09 21:13:06
收购少数股权支付的现金在单体和合并现金流量表中如何列示。
谢谢版主解惑。

回答人：chenyiwei
个别报表层面为“投资支付的现金”；合并报表层面为“支付其他与筹资活动有关的现金”。